【裁判字號】    90,易,1417
【裁判日期】    900810
【裁判案由】    動產擔交法
【裁判全文】
臺灣板橋地方法院刑事判決                          九十年度易字第一四一七號
    公  訴  人  臺灣板橋地方法院檢察署檢察官
    被      告  甲○○
右列被告因違反動產擔保交易法案件，經檢察官提起公訴（九十年度偵字第五一五０
號），本院判決如左：
    主  文
甲○○動產擔保交易之債務人，意圖不法之利益，將標的物遷移，致生損害於債權人
，處拘役伍拾玖日，如易科罰金，以佰元折算壹日。
    事  實
一、甲○○於民國八十九年七月二十六日，以動產擔保交易法所規定之附條件買賣方
    式，向聲寶股份有限公司（簡稱聲寶公司）所屬三重服務站購買冷氣機及洗衣機
    各一台，約定總價款分別為新臺幣（下同）二萬零九百元及一萬四千九百元，均
    分十期給付，每月一期，冷氣機頭期款付二千四百五十元，以後每期付款二千零
    五十元；洗衣機頭期款付一千八百五十元，以後每期付款一千四百五十元，標的
    物存放地點均為臺北縣中和市○○路○段一一八之二七號十一樓，在價金未付清
    之前，標的物所有權仍屬於出賣人所有，買受人僅得依約占有使用，不得任意遷
    移或為其他處分。其為動產擔保交易之債務人，詎於取得標的物之後，僅付款一
    期即拒不付款，且意圖不法之利益，於八十九年十一月間某日，將上開交易標的
    物遷移至臺北縣中和市○○路○段一二０之二０號四樓，而逃匿無蹤，致生損害
    於債權人聲寶公司。
二、案經被害人聲寶公司訴請臺灣板橋地方法院檢察處檢察官偵查起訴。
    理  由
一、右揭事實，業據被告甲○○於本院審理時坦承不諱，核與告訴人聲寶公司之代理
    人乙○○於偵查中及本院審理時所指述之情節相符，並有聲寶牌附條件買賣契約
    書二紙附卷可稽。至被告雖辯稱：伊已付頭期款及第一期款云云。惟查，有關被
    告之付款情形，其事證業如前述，且依被告所提之聲寶公司分期付款轉帳付款授
    權書所載，轉帳付款期間為八十九年八月五日起至九十年四月五日止，計九期，
    每期各付一千五百五十元及一千四百五十元，與上開聲寶牌附條件買賣契約書二
    紙所載之內容顯有不符，另其所提之信用卡簽帳單係八十八年十一月八日，金額
    為七千九百元，其付款之時間及金額均與本件之頭期款及第一期款之時間及合計
    金額不符，是被告所辯，自難採信。事證明確，被告之犯行堪以認定。
二、核被告所為，係犯動產擔保交易法第三十八條之罪。爰審酌被告品行、智識程度
    、生活狀況，其因罹患癌症，經濟不好，致未能給付其餘分期款，業據其供明在
    卷，並有診斷書一紙在卷足憑，其係動產擔保交易之債務人，竟意圖不法之利益
    ，將標的物遷移，致生損害於債權人，其犯罪之動機、目地、手段、所生危害及
    其雖與被害人達成民事和解，但尚未完全賠償損失，有和解書一份在卷足憑等一
    切情狀，量處如主文所示之刑，並諭知易科罰金之折算標準。
三、被告行為（犯罪）後，刑法第四十一條業於九十年一月十日修正公布施行，於同
    年一月十二日生效，該法第四十一條第一項前段將得易科罰金之範圍由「犯最重
    本刑為三年以下有期徒刑以下之刑之罪」修正擴大為「犯最重本刑為五年以下有
    期徒刑以下之刑之罪」，更有利於被告，應依刑法第二條第一項前段之規定，適
    用裁判時之法律即刑法第四十一條第一項前段。
據上論斷，應依刑事訴訟法第二百九十九條第一項前段，動產擔保交易法第三十八條
，刑法第十一條前段、第二條第一項前段、第四十一條第一項前段，罰金罰鍰提高標
準條例第一條前段、第二條，判決如主文。
本案經檢察官郭永發到庭執行職務。
中      華      民      國      九十        年    八      月    十      日
                                      臺灣板橋地方法院刑事第一庭
                                          法  官  楊  千  儀
右正本證明與原本無異。
如不服本判決，應於判決送達後十日內，向本院提出上訴狀。
                                          書記官  吳  河  東
中      華      民      國      九十        年    八      月    十七    日
附錄本案論罪科刑法條全文：
動產擔保交易法第三十八條
動產擔保交易之債務人，意圖不法之利益，將標的物遷移、出賣、出質、移轉、抵押
或為其他處分，致生損害於債權人者，處三年以下有期徒刑、拘役或科或併科六千元
以下之罰金。
（罰金已依罰金罰鍰提高標準條例提高十倍）


司法院資訊處製作；財團法人民間司法改革基金會備份。
